臺灣高等法院臺中分院刑事判決　　　　　　　　　九十二年度上易字第一八九號
　　上　訴　人　臺灣臺中地方法院檢察署檢察官
　　被　　　告　丙○○
　　選任辯護人　楊盤江
右上訴人，因被告詐欺案件，不服臺灣臺中地方法院九十二年度易字第一一０八號，
中華民國九十二年八月二十九日第一審判決（起訴案號：台灣台中地方法院檢察署九
十年度偵字第二０五九號）提起上訴，本院判決如左：
    主      文
上訴駁回。
    理      由
一、本案經本院審理之結果，認第一審判決以被告丙○○被訴之犯罪不能證明，因而
    為其無罪之諭知，經核尚無不當，應予維持，並引用第一審判決書記載之理由（
    如附件）。
二、檢察官上訴意旨：茲據告訴人榮恩事業股份有限公司具狀請求上訴，略以「被告
    已無權使用支票，且曾退票再補款，其債信顯已不穩，仍不顧而簽發支票，顯有
    詐欺之意，原審判決殊有違誤」等語，經核其聲請上訴，尚非顯無理由，爰提起
    上訴，請求撤銷原判決云云。惟查，依修正後刑事訴訟法第一百六十一條第一項
    規定：檢察官就被告犯罪事實，應負舉證責任，並指出證明之方法，茲原判決已
    於判決書第四頁至第八頁詳論被告無罪之理由在卷，檢察官並未提出補強證據，
    徒以上情提起上訴指摘原判決不當，已難認有理由。況依，修正後刑事訴訟法第
    一百六十三條等規定，得聲請調查證據者限於當事人、代理人、辯護人或輔佐人
    ，告訴代理人並不在該法條規定之範圍內，是本件告訴代理人甲○○雖於本院多
    次調查庭時，請求傳喚證人謝河興、蘇坤章、簡文堂等，另請求函查本案發票人
    簽發之支票，經退票之總額為何，該帳戶究係八十八年八月即已拒絕往來，或至
    九十年十一月始拒絕往來等，然上開諸項請求調查證據，經核與上開規定已有違
    ，而法務部調查局航業海員調查處已調取該帳戶支票往來明細，亦經原審向銀行
    函查該帳戶，確於九十年十一月始拒絕往來（參見偵查卷一０四頁至一一七頁，
    原審卷一０四頁），告訴代理人徒以檢察官另案之不起訴處分書所載主張該拒絕
    往來資料有誤，礙難採取，本院亦無再函查之必要，證人簡文堂謝河興復於調查
    時到案證稱在卷，其他請求調查之證據，本院經核並無函查或傳喚必要，是告訴
    代理人猶以自認應調查之證據事項，主張被告應有詐欺云云，礙難採取。再者，
    告訴代理人與被告間有何承攬、支付款項糾紛等，依證人簡文堂、簡仲庸於偵查
    及原審時之證詞以觀，堪認被告並未將二張面額各二十萬元支票，共同帶去向告
    訴代理人，交換另紙系爭三十萬元支票，是被告簽發該二張支票之緣由，與本案
    被指稱有詐欺犯行間，尚無直接關連。又被告何以在該紙0000000號面額
    三十萬元支票上背面簽名，兩張各二十萬元之支票款，應否由被告負責清償等情
    ，均難遽認被告有公訴人所指稱之詐欺犯行，告訴代理人如有民事請求權，自可
    另案訴訟請求，從而，原審因而為被告無罪諭知，經核自無不合，此外，檢察官
    別無其他舉證，其上開上訴核為無理由，自應予駁回。
據上論斷，應依刑事訴訟法第三百七十三條、第三百六十八條，判決如主文。
本案經檢察官乙○○到庭執行職務
中      華      民      國      九十三  年      一      月      六      日
                                臺灣高等法院臺中分院刑事第二庭
                                      審判長法  官  羅  禮  政
                                            法  官　陳　欣　安
                                            法　官  蔡　聰　明
右正本證明與原本無異。
不得上訴。
                                            書記官　郭  振　祥
中      華      民      國      九十三  年      一      月      七      日
                                                                        Ａ
